臺灣彰化地方法院刑事判決
111年度交簡上字第62號
上  訴  人  臺灣彰化地方檢察署檢察官  
被      告  施永仁



輔  佐  人  施英蓁



上列上訴人因被告過失傷害案件，不服本院民國111年7月13日11
1年度交簡字第1381號第一審刑事簡易判決（起訴書案號：111年
度偵字第4818號），提起上訴，本院管轄之第二審合議庭判決如
下︰
    主  文
上訴駁回。
施永仁緩刑貳年，並應依附件之本院一一一年度員簡調字第二三
四號調解筆錄所示內容履行賠償義務。 
    犯罪事實及理由
一、本案審理範圍
  ㈠刑事訴訟法第348條規定：「上訴得對於判決之一部為之。對
    於判決之一部上訴者，其有關係之部分，視為亦已上訴。但
    有關係之部分為無罪、免訴或不受理者，不在此限。上訴得
    明示僅就判決之刑、沒收或保安處分一部為之。」其立法理
    由揭示：「為尊重當事人設定攻防之範圍，並減輕上訴審審
    理之負擔，容許上訴權人僅針對刑、沒收或保安處分一部提
    起上訴，其未表明上訴之認定犯罪事實部分，則不在第二審
    之審判範圍。」之旨。且依刑事訴訟法第455條之1第3項規
    定，對於簡易判決不服之上訴，準用刑事訴訟法第348條規
    定。是依據現行法律規定，科刑事項已得不隨同其犯罪事實
    ，而單獨成為上訴之標的，且於上訴人明示僅就判決之刑一
    部上訴時，第二審法院即不再就原審所認定之犯罪事實與罪
    名為審查，而應以原審所認定之犯罪事實，作為論認原審宣
    告刑量定妥適與否的判斷基礎。
  ㈡查本案係檢察官提起上訴，檢察官僅就原審判決之「量刑」
    部分提起上訴，有檢察官之上訴書在卷可憑，且經檢察官於
    本院準備程序陳明係依刑事訴訟法第348條第3項規定僅就原
    判決之刑部分提起上訴等語(見本院卷第44頁)。則依前開說
    明，本院審判範圍即僅就原判決量刑妥適與否進行審理，其
    餘被告未表明上訴部分，不在本院審理範圍。    
二、本案據以審查量刑當否之原判決所認定犯罪事實及罪名：  
  ㈠原判決犯罪事實：被告施永仁於民國110年11月18日8時55分
    許，騎乘車牌號碼000-000號普通重型機車，在彰化縣花壇
    鄉彰員路2段由南往北方行駛，駛至該路段792號前擬左轉迴
    車橫越該劃設有分向限制線之路段時，本應注意前後左右有
    無障礙或車輛行人，並應禮讓行進中之車輛優先通行；且在
    該分向限制線路段係禁止車輛跨越，並不得迴轉，然依當時
    情形，並無不能注意之情事，竟疏未注意，貿然暫停於路邊
    再起步左轉迴車，亦未禮讓同向行進中的車輛先行，適黃昇
    鳳（由檢察官另為不起訴處分）騎乘車牌號碼000-0000號普
    通重型機車，沿彰員路2段由南往北同向行駛至該處，因閃
    煞不及而與被告施永仁所騎乘之前揭機車發生碰撞，致雙方
    人、車倒地，使黃昇鳳受有左下肢挫傷合併脛骨平台粉碎性
    骨折等傷害。
　㈡被告所犯之罪名：被告施永仁所為，係犯刑法第284條前段之
    過失傷害罪。
三、上訴理由之論斷：
　㈠檢察官上訴意旨略以：被告違反交通規則造成告訴人黃昇鳳
    傷害程度嚴重，致告訴人長時間無法工作，被告尚未賠償告
    訴人損害，原判決僅量處被告有期徒刑3月，容有過輕之違
    誤等語。
　㈡按刑之量定，係法院就繫屬個案犯罪之整體評價，為事實審
    法院得依職權自由裁量之事項，故量刑判斷當否之準據，應
    就判決之整體觀察為綜合考量，不可摭拾其中片段，遽予評
    斷。苟其量刑已以行為人之責任為基礎，並斟酌刑法第57條
    各款所列情狀，在法定刑度內，酌量科刑，無顯然失當或違
    反公平、比例原則及罪刑相當原則者，亦無偏執一端，致明
    顯失出失入情形，即不得任意指為違法或不當；又同一犯罪
    事實與情節，如別無其他加重或減輕之原因，下級審法院量
    定之刑，亦無過重或失輕之不當情形，則上級審法院對下級
    審法院之職權行使，原則上應予尊重（最高法院110年度台
    上字第4370號、101年度台上字第951號刑事判決參照）。是
    就同一犯罪事實與情節，如別無其他加重或減輕之原因，下
    級審量定之刑，亦無過重或失輕之不當情形，則上級審法院
    對下級審法院之職權行使，原則上應予尊重。查原判決就被
    告涉犯之過失傷害罪，已具體審酌：本件係因被告騎乘機車
    於劃設分向限制線路段，違規迴車，且未注意往來車輛，禮
    讓同向直行之告訴人所騎乘之機車先行，因而肇致本件車禍
    事故，並致告訴人受有左下肢挫傷合併脛骨平台粉碎性骨折
    之傷害，且經手術、住院治療及休養近3個月後，骨頭仍有
    尚未癒合完全之狀況，致生損害非輕；又被告犯後雖自首並
    於本院審理時已坦承犯行，然迄今仍未與告訴人達成和解，
    兼衡被告為本件車禍之肇事原因，告訴人並無肇事因素，及
    被告前無任何前科紀錄、素行尚佳，其自陳為國小畢業之智
    識程度、無扶養對象、患有重聽、車禍前從事板模工作，月
    收入約新臺幣（下同）1、2萬元，車禍後因自身亦有受傷而
    無法工作等一切情狀，並因而量處被告有期徒刑3月，並諭
    知易科罰金之折算標準，顯已針對被告犯罪動機、目的、手
    段、所生危害及犯後態度等刑法第57條之一切情狀具體審酌
    ，且就檢察官上揭上訴理由所指事項，亦均已加以審酌，核
    屬在罪責原則下適正行使其量刑之裁量權，客觀上並未逾越
    法定刑度，亦與罪刑相當原則、比例原則無悖，難認有逾越
    法律所規定之範圍，或濫用其裁量權限之違法情形。是檢察
    官以上揭理由上訴指稱原審量刑過輕等語，尚非允洽，難認
    有據。
　㈢綜上所述，檢察官明示僅就原判決之量刑提起一部上訴，並
    以前開情詞主張原判決所為量刑不當，並無理由，應予駁回
    。
　㈣又本院審酌被告前未曾因故意犯罪受有期徒刑以上刑之宣告
    ，有臺灣高等法院被告前案紀錄表在卷可憑，其因一時疏忽
    ，致罹刑典，犯後已坦承犯行，並於檢察官上訴後、本院審
    理期間之111年10月24日與告訴人達成調解，允諾賠償告訴
    人50萬元，其中25萬元已於同日匯款給付完畢，剩餘之25萬
    元則分期給付；告訴人並表示同意就本案給予被告緩刑宣告
    等情，有本院111年度員簡調字第234號調解筆錄及匯款申請
    單（均影本）各1件在卷可憑。是本院審酌上情，認被告經
    此次偵、審程序及科刑之宣告，當知警惕，信無再犯之虞，
    是其所宣告之刑，以暫不執行為適當，爰依刑法第74條第1
    項第1款之規定併予宣告緩刑2年，以勵自新，併依同條第2
    項第3款規定，諭知被告應依附件本院111年度員簡調字第23
    4號調解筆錄所示內容支付賠償【此部分依刑法第74條第4項
    規定得為民事強制執行名義，又依同法第75條之1規定，受
    緩刑之宣告而違反上開本院所定負擔情節重大，足認原宣告
    之緩刑難收其預期效果，而有執行刑罰之必要者，得撤銷其
    緩刑之宣告，附此敘明】。
據上論斷，應依刑事訴訟法第455條之1第1項、第3項、第368條
，刑法第74條第1項第1款、第2項第3款，判決如主文。
本案經檢察官吳宗穎提起公訴，檢察官黃智炫到庭執行職務。  
中　　華　　民　　國　　111 　年　　11　　月　　1 　　日
                  刑事第六庭    審判長法  官  吳永梁
                                      法  官  張琇涵
                                      法  官  謝舒萍
以上正本證明與原本無異。
本判決不得上訴。
中　　華　　民　　國　　111 　年　　11　　月　　1 　　日
                                      書記官  黃碧珊